

### **CONTACTO**

TELÉFONO: +52 444 – 437 – 5963

CIUDAD: San Luis Potosí, México

CORREO ELECTRÓNICO: diegovc180401@gmail.com

GITHUB:

https://aithub.com/DiegoVX

#### **PERFIL**

Bachillerato técnico en soporte y mantenimiento en equipos de computo con experiencia en sistemas operativos, mantenimiento de hardware y software, mantenimiento preventivo y correctivo, soporte a distancia y presencial, desarrollo web intermedio con HTML, css y JavaScript y otros lenguajes de programación.

## **SOFTWARE**

Excel – Intermedio Word – Intermedio Virtualización – Intermedio

### **IDIOMAS**

Español – Nativo Inglés – Nivel A1

# **HABILIDADES**

Capacidad de análisis Fácil aprendizaje Colaboración Manejo de tiempo Adaptabilidad Trabajo en equipo

# DIEGO VERGARA

Técnico en Sop. Y Mtto.

# **EDUCACIÓN**

# Secundaria general Rafael Nieto Compean Federan $N^\circ 6$

2015 - 2017

Bueno en los deportes y en los talleres de computadoras, sobre todo en mi taller que, en ese entonces, aun tenia por nombre Taquimecanografía, me destaque en resolver problemas matemáticos rápidos, aunque no mentalmente, comprensión lectora y exposiciones de equipo.

# Colegio de Estudios Científicos y Tecnológicos de San Luis Potosí, Real de Minas, Plantel II

2017 - 2020

Destacado en las materias de bachillerato, en resolver problemas de manera más rápida y mental, en el desarrollo web siendo uno de los que mejor comprendía la composición de los lenguajes, en las matemáticas destacando un poco más y de mejor manera.

## Instituto Tecnológico de San Luis Potosí

2021 – Cursando actualmente

Cursando actualmente el sexto semestre, mejorando mi lógica de programación, aprendiendo mas lenguajes, como Phyton, Java, C++, siendo uno de los alumnos mas destacados en programación orientada a objetos y programación avanzando.

# **EXPERIENCIA LABORAL**

# La cabaña de los compadres – Bartender

2016 - 2019

Encargado de barra, preparando bebidas como, micheladas, jugos de naranja, verdes entre otras cosas.

### Freelance

2019 - 2023

Haciendo proyectos en desarrollo web, como páginas, sistemas integrales básicos, programación básica-intermedia y también, como técnico en reparación de equipos, mantenimiento, soporte a distancia y presencial.

# FORMACIÓN COMPLEMENTARIA

Programa Oracle One Next – Formación Front-End

Azul School cursos - HTML, CSS y JS / C++

Udemy – Desarrollo web, AJAX, PHP

Open Bootcamp – Phyton